臺灣新北地方法院板橋簡易庭民事簡易判決
                                  110年度板簡字第2508號
原      告  彭志華  
被      告  李易寧  
兼
訴訟代理人  李信志  
上列當事人間請求清償借款事件，本院於民國111年1月17日言詞
辯論終結，判決如下：
    主      文
被告應連帶給付原告新臺幣參拾萬捌仟元，及自民國一一０年十
月一日起至清償日止，按週年利率百分之五計算之利息。
訴訟費用由被告連帶負擔。
本判決得假執行。
    事實及理由
一、原告主張：被告李易寧前向原告借款新臺幣（下同）383,00
    0元，經兩造於民國109年9月14日協議返還條件，並簽立借
    貸協議書，約定貸與金額383,000元，被告李信志同意連帶
    負返還責任，被告並同意自9 月起，每月25日前，按月匯款
    15,000元以上至原告指定之金融帳戶（兆豐國際商業銀行竹
    北分行，戶名：彭志華，帳號000-00-000000號），以上返
    還日期，如有一次未按期給付，視為全部到期，被告李信志
    同意拋棄先訴抗辯權。詎被告自110年起即未依約繳款，依
    約借款視為全部到期，迄今尚積欠原告308,000元未清償。
    為此，爰依借貸協議書之法律關係，請求被告連帶清償債務
    等語。並聲明：如主文第1項所示。
二、被告則以：對於原告之請求，被告自認不爭執，但必須分期
    ；之前答應的分期，是因為疫情關係，導致無法如期償還，
    目前可以以每個月償還2萬元的方式給付原告等語。
三、原告主張之事實，業據提出借貸協議書在卷為證，且為被告
    所自認，堪信為真實。至被告雖請求分期清償，惟按債務人
    無為一部清償之權利，但法院得斟酌債務人之境況，許其於
    無甚害於債權人利益之相當期限內，分期給付，或緩期清償
    ，民法第318條第1項固定有明文，然此項規定，係認為法院
    有斟酌債務人之境況，許其分期給付或緩期清償之職權，非
    認債務人有要求分期給付或緩期清償之權利（最高法院23年
    上字第224號判例可資參照），而債務人無資力非給付不能
    之事由，債務人對其應負之給付金錢義務本應負無限責任，
    並以其現在及將來之一切財產，作為其債務之總擔保。本件
    被告李信志雖請求分期清償，然無力清償並非解免或延期清
    償之法定理由，而被告李信志復未提出足以釋明其境況之證
    據，本院自難准其所請。是被告李信志上開所辯，洵屬無據
    ，委無足採。
四、綜上所述，原告依借貸協議書之法律關係，請求被告應連帶
    給付如主文第1項所示，為有理由，應予准許。
五、本係依民事訴訟法第427條第1項適用簡易訴訟程序所為被告
    敗訴之判決，依同法第436條第2項、第389條第1項第3款規
    定，依職權宣告假執行。
六、訴訟費用負擔之依據：民事訴訟法第78條、第85條第2項。
中　　華　　民　　國　　111 　年　　2 　　月　　10　　日
                  臺灣新北地方法院板橋簡易庭
                      法  官  陳怡親
以上為正本係照原本作成。
如不服本判決，應於送達後20日內，向本院提出上訴狀並表明上
訴理由，如於本判決宣示後送達前提起上訴者，應於判決送達後
20日內補提上訴理由書（須附繕本）。
中　　華　　民　　國　　111 　年　　2 　　月　　10　　日
                      書記官  劉芷寧